臺灣桃園地方法院刑事判決　　　　　　　94年度訴字第1237號
公　訴　人　臺灣桃園地方法院檢察署檢察官
被　　　告　甲○○
上列被告因違反毒品危害防制條例案件，經檢察官提起公訴（94
年度毒偵字第1433號、第1839號），本院判決如下：
    主  文
甲○○連續施用第壹級毒品，累犯，處有期徒刑拾月，如附表編
號1 、2 所示之海洛因沒收銷燬之，如附表編號3 所示之針筒沒
收；又連續施用第貳級毒品，累犯，處有期徒刑伍月。應執行有
期徒刑壹年貳月，如附表編號1 、2 所示之海洛因沒收銷燬之，
如附表編號3 所示之針筒沒收。
    事  實
一、甲○○前因施用毒品案件，經送強制戒治後，於民國92年3
    月22日執行完畢，並曾因竊盜及違反毒品危害防制條例等案
    件，經法院分別判處有期徒刑8 月及7 月確定，合併定應執
    行刑有期徒刑1 年2 月，於93年2 月16日假釋出監，至93年
    4 月11日期滿假釋未經撤銷，未執行之刑期以已執行論而執
    行完畢。詎甲○○仍未戒絕毒品，復基於施用第一級毒品海
    洛因之概括犯意，自前揭強制戒治執行完畢後5 年內之93年
    5 月中旬某日起至94年3 月12日上午10時止，在其桃園縣蘆
    竹鄉○○路168 號住處內，以每天2 次之頻率並利用針筒注
    射之方式，連續施用施用第一級毒品海洛因多次，另基於施
    用第二級毒品安非他命之概括犯意，自93年11月某日起至94
    年3 月10日中午12時許止，在其桃園縣蘆竹鄉○○路168 號
    住處內，以每月1 次之頻率並利用吸食器施用之方式，連續
    施用安非他命多次。嗣先後於94年2 月17日下午2 時許及94
    年3 月12日上午10時許，在其上開住處內為警查獲，並扣得
    如附表所示之物品。
二、案經桃園縣政府警察局大園分局報請臺灣桃園地方法院檢察
    署檢察官偵查起訴。
    理  由
一、上開事實業據被告甲○○於本院審理時坦承不諱，而被告為
    警查獲時所採集之尿液經送請檢驗結果，均呈嗎啡及安非他
    命之陽性反應，有臺灣尖端先進生技醫藥股份有限公司濫用
    藥物檢驗報告2 紙在卷可憑，且如附表編號1 、2 所示之白
    色粉末經送請法務部調查局檢驗結果，均含第一級毒品海洛
    因成分，亦有該局鑑定通知書2 紙附卷可考，復有如附表編
    號3 所示之針筒扣案可資佐證，足徵被告之自白確與事實相
    符。又查，被告前經強制戒治，於92年3 月22日戒治期滿執
    行完畢，有卷存臺灣高等法院被告前案紀錄表1 份足按，是
    被告於強制戒治執行完畢後5 年內再犯毒品危害防制條例第
    10條之罪，自應由檢察官直接提起公訴而進入訴訟程序審理
    。本件事證已經明確，被告犯行堪予認定，應依法論科。
二、核被告所為，係犯毒品危害防制條例第10條第1 、2 項之施
    用第一、二級毒品罪。其先後有多次施用海洛因及安非他命
    犯行，均時間緊接，且構成要件相同，顯係基於概括犯意反
    覆為之，各應依連續犯規定以一罪論，並均依法加重其刑。
    至其持有海洛因及安非他命之低度行為，應為施用之高度行
    為吸收，均不另論罪。公訴人雖僅就被告自93年5 月中旬某
    日起至94年3 月11日止施用海洛因之犯行，及於94年3 月12
    日為警採尿時回溯96小時內某時施用安非他命之犯行提起公
    訴，惟被告其餘施用毒品之犯行，與公訴人已起訴且經本院
    論罪部分，既均有連續犯裁判上一罪之關係，自為起訴效力
    所及，本院應併予審判。又被告曾有如事實欄所載之犯罪科
    刑執行情形，有臺灣高等法院被告前案紀錄表1 份存卷為憑
    ，其受有期徒刑執行完畢後，於5 年內再犯有期徒刑以上之
    本罪，為累犯，應依法加重其刑，並依法遞加重之。其所犯
    上開二罪間，犯意各別，行為有異，構成要件亦不相同，應
    予分論併罰。爰審酌被告犯罪動機、目的、犯行期間及次數
    ，且經強制戒治處遇，仍未能戒絕此一劣習，顯見其抗拒毒
    品之意志不堅，惟念及被告施用毒品所侵害法益僅係其個人
    身體健康，且犯罪後能坦承犯行，態度尚佳等一切情狀，各
    量處如主文所示之刑，並定其應執行刑。
三、附表編號1 、2 所示之白色粉末，均為第一級毒品海洛因，
    已如前述，上開物品應依毒品危害防制條例第18條第1 項前
    段宣告沒收銷燬；附表編號3 所示之針筒，為被告所有而供
    其施用海洛因所用之物，亦據被告供承在卷，應依刑法第38
    條第1 項第2 款規定宣告沒收。
四、公訴意旨另以：被告自92年9 月間起至93年5 月中旬某日止
    ，連續施用海洛因多次，因認被告此部分亦涉犯毒品危害防
    制條例第10條第1 項之施用第一級毒品罪嫌。經查，依卷附
    臺灣高等法院被告前案紀錄表及臺灣高等法院在監在押全國
    紀錄表所示，被告自91年8 月28日起至93年2 月15日止，均
    在監執行另案徒刑或施以強制戒治，當不可能有施用海洛因
    之犯行，至公訴人所指被告於93年2 月16日至93年5 月中旬
    某日此一期間內施用海洛因之犯嫌，並無證據可供查證，且
    被告亦否認上開期間內有施用海洛因之犯行，公訴人認被告
    此部分涉犯施用第一級毒品罪，即有未合，此外復查無其他
    積極證據足資證明被告確有公訴人所指此部分之犯行，惟公
    訴意旨認此部分與前揭經本院論罪部分，有連續犯之裁判上
    一罪關係，爰不另為無罪之諭知，併此敘明。
據上論斷，依刑事訴訟法第299 條第1 項前段，毒品危害防制條
例第10條第1 項、第2 項、第18條第1 項前段，刑法第11條前段
、第56條、第47條、第51條第5 款、第38條第1 項第2 款，判決
如主文。
本案經檢察官崔秉君到庭執行職務。
中　　華　　民　　國　　94　　年　　9 　　月　　21　　日
              刑事第十一庭  審判長法  官　蔡榮澤
                                  法  官  何俏美
                                  法  官  魏于傑
上正本證明與原本無異。
若不服本判決，得於收受判決後10日內，向本院提出上訴狀。
                                  書記官  林怡君
中　　華　　民　　國　　94　　年　　9 　　月　　21　　日
附表：
┌──┬─────┬─────────────┬────────────┐
│編號│物      品│數                      量│備                    註│
├──┼─────┼─────────────┼────────────┤
│1   │白色粉末  │1 包（淨重0.74公克，空包裝│扣案，含第一級毒品海洛因│
│    │          │重0.33公克）              │成分                    │
├──┼─────┼─────────────┼────────────┤
│2   │白色粉末  │1 包（淨重0.63公克，空包裝│扣案，含第一級毒品海洛因│
│    │          │重0.35公克）              │成分                    │
├──┼─────┼─────────────┼────────────┤
│3   │針筒      │2 支                      │扣案，被告所有而供其施用│
│    │          │                          │海洛因所用              │
└──┴─────┴─────────────┴────────────┘
本案論罪科刑主要法條：
毒品危害防制條例第10條
施用第一級毒品者，處 6 月以上 5 年以下有期徒刑。
施用第二級毒品者，處 3 年以下有期徒刑。
